---
title: "UTEC storytelling"
author: Juan Carlos Saravia
output: xaringan::moon_reader
---
# Por qué es importante el storytelling?

- Para poder hacer llegar el mensaje

- Para poder tomar decisiones

- Para poder hacer que los insights y la data den valor al negocio

---
# Secuencias de una historia

- Introducción, cuerpo y conclusión

- Lógica inductiva

- Lógica deductiva

---
# Retos de contar una historia con datos

- Poco tiempo para presentar  

- Procesamiento de la información de los stakeholders


---

# Ejemplo 1

```{r example1, echo=TRUE}

library(ggplot2)
library(dplyr)

# Cargar data
data_futbol <- read.csv2("/Users/home/Documents/MP blog 2021/Data/Eliminatorias/CONMEBOL/Data eliminatorias historico/BD_eliminatorias_98_2022.csv", sep = ",")


# Extraer columnas necesarias
data_futbol_var <- data_futbol |> 
  select(Partidos, Entrenador_1998,Entrenador_2002,Entrenador_2006,Entrenador_2010,
         Entrenador_2014,Entrenador_2018,Entrenador_2022,Puntos_98,Puntos_2002,Puntos_2006,Puntos_2010,Puntos_2014,
         Puntos_2018,Puntos_2022)

ggplot(data_futbol_var, aes(x = Partidos)) +
  geom_line(aes(y =Puntos_98, colour = "red")) +
  geom_line(aes(y=Puntos_2002, colour = "blue"))+
  geom_line(aes(y=Puntos_2006, colour = "green"))+
  geom_line(aes(y=Puntos_2010, colour = "orange")) +
  geom_line(aes(y=Puntos_2014, colour = "purple")) +
  geom_line(aes(y=Puntos_2018, colour = "grey")) +
  geom_line(aes(y=Puntos_2022, colour = "pink")) 







```

---

# Ejemplo 2

```{r example2, echo=FALSE, message=FALSE, warning=FALSE}


```



---